【裁判字號】    94,訴,701
【裁判日期】    950217
【裁判案由】    建築法
【裁判全文】
臺北高等行政法院裁定
                                     94年度訴字第00701號
原      告  唐都建設開發股份有限公司
代  表  人  甲○○
訴訟代理人  簡良夙  律師
被      告  桃園縣政府
代  表  人  乙○○縣長）住桃.
訴訟代理人  戊○○
參  加  人  丙○○
參  加  人  丁○○
上原告與被告間因建築法事件，應命參加人獨立參加訴訟，本院
裁定如下：
    主  文
丙○○、丁○○應獨立參加本件被告之訴訟。
    理  由
一、按行政法院認為撤銷訴訟之結果，第三人之權利或法律上利
    益將受損害者，得依職權命其獨立參加訴訟，行政訴訟法第
    42條第1項定有明文。
二、原告於民國（下同）87年間在桃園縣中壢市○○○段舊社小
    段97之1及97之6等2筆土地，申請地下5層地上26層168戶建
    築物建造執照，經領有桃園縣政府核發87年桃縣工建執照字
    第其178號建造執照，該執照依建築法第54條規定，於88 年
    5月31日經桃園縣政府工務局以桃縣工建字第5456號通知開
    工報告准予備查，並依建築法第53條規定，核定建築期限為
    94年8月31日。該建築物因拍賣抵押物事件，經臺灣桃園地
    方法院公開拍賣，由丙○○及丁○○2人買受，依強制執行
    法第97條規定發給權利移轉證書，並自領得權利移轉證書之
    日起，取得該不動產所有權，買受人持權利移轉證書辦理變
    更起造人，經桃園縣政府以93年9月3日府工建字第09302268
    87號函准予備案，並副知原告。原告於93年9月16日函請被
    告機關撤銷原處分，被告機關以93年9月30日府工建字第
    0930242586號函復：「二、依據內政部93年7月28日台內營
    字第09 30085435號函…拍定人變更起造人後，新起造人與
    原起造人間如有爭執，因屬私權糾紛，應循司法途徑解決，
    俟法院判決確定後再議。」原告不服，提起訴願遭決定駁回
    ，遂提起本件行政訴訟，聲明請求撤銷訴願決定及原處分（
    即93年9月3日核准變更起造人處分函）；經本院於94年12月
    20日行準備程序，並於95年2月16日行言詞辯論程序（被告
    未到庭）；查丙○○及丁○○持權利移轉證書辦理變更起造
    人，經原處分准予備查在案；是本件判決之結果，攸關丙○
    ○及丁○○二人之權利或法律上之利益，爰依前開條文之規
    定，依職權命參加人獨立參加本件訴訟，爰裁定如主文。
三、依行政訴訟法第42條第1項裁定如主文。
中    華    民    國   95    年     2     月    17    日
                  第六庭審判長法  官   林樹埔
                              法  官   曹瑞卿
                              法  官   許瑞助
上為正本係照原本作成。
不得聲明不服。
中    華    民    國   95    年     2     月    17    日
                              書記官   吳芳靜


司法院資訊處製作；財團法人民間司法改革基金會備份。
